【裁判字號】    99,交聲,1182
【裁判日期】    991231
【裁判案由】    違反道路交通管理處罰條例聲明異議
【裁判全文】
              臺灣士林地方法院交通事件裁定
原處分機關  台北市交通事件裁決所
異  議  人  林弈伸
即受處分人
上列異議人即受處分人因違反道路交通管理處罰條例案件，對於
臺北市交通事件裁決所中華民國99年10月25日所為之裁決（北市
裁催字第裁22-AEY733913號），聲明異議，本院裁定如下：
    主  文
原處分撤銷。
林奕伸汽車駕駛人，駕駛汽車經測試檢定酒精濃度超過規定標準
，吊扣小型車普通駕駛執照拾貳個月，並應參加道路交通安全講
習。
    理  由
一、原處分機關處分意旨：異議人即受處分人林弈伸於民國99年
    8 月14日6 時2 分許，於酒後駕駛車牌號碼6C-1370 號自用
    一般小客車，在臺北市○○路○段與經貿一路口處，經警實
    施吐氣酒精濃度檢測，發現所含酒精濃度高達每公升0.55毫
    克以上，超過規定標準，復查仍認前揭違規情事屬實，遂於
    99年10月25日依道路交通管理處罰條例第35條第1 項第1 款
    及違反道路交通管理事件統一裁罰基準及處理細則等規定，
    以北市裁催字第裁22-AEY733913號裁決書，裁處異議人吊扣
    駕駛執照12個月（罰鍰部分待緩起訴處分實質確定後，另行
    製發裁決書），裁決並無違誤等語。
二、聲明異議意旨略以：吊扣駕駛執照已影響伊之生計，懇請體
    諒伊隻身一人北上打拼，如吊銷其駕照，將致生活告急之窘
    境等情，將原處分撤銷云云。
三、按汽車駕駛人飲用酒類或其他類似物後其吐氣所含酒精濃度
    超過每公升0.25毫克或血液中酒精濃度超過百分之0.05以上
    者，不得駕車；汽車駕駛人，駕駛汽車經測試檢定有酒精濃
    度超過規定標準者，處新臺幣15,000元以上60,000元以下罰
    鍰，並當場移置保管該汽車及吊扣其駕駛執照1 年；汽車駕
    駛人，有道路交通管理處罰條例第35條第1 項規定之情形者
    ，應接受道路交通安全講習，道路交通安全規則第114 條第
    2 款、道路交通管理處罰條例第35條第1 項第1 款前段及同
    條例第24條第1 項第2 款分別定有明文。
四、經查：
（一）本件異議人於上揭時、地，酒後駕駛自用一般小客車，經
      檢測吐氣酒精濃度高達每公升0.55毫克以上，超過規定標
      準，經警當場掣單舉發本件違規之事實，業據異議人自承
      在卷，並有臺北市政府警察局北市警交字第AEY733913 號
      舉發違反道路交通管理事件通知單影本及臺灣士林地方法
      院檢察署檢察官99年度偵字第11713 號緩起訴處分書影本
      各1 份附卷可稽（見本院卷第13頁、第8 頁），應甚明確
      ，堪予認定。
（二）異議人雖以前揭情詞置辯，然按駕駛人違反道路交通管理
      處罰條例第35條第1 項第1 款之規定而受吊扣駕駛執照處
      分，其立法目的乃鑒於違規行為對道路交通秩序之維持及
      道路交通安全已生較大之影響，故規定吊扣或吊銷其持有
      各級車類之駕駛執照，以限制其繼續駕車行駛道路之權利
      ，防範事故於未然。查本件異議人於上開時、地，確有原
      處分所指酒後駕車之違規行為，業據認定如前，自應依法
      處罰，其所稱原處分將使其生活經濟陷入困窘等情，縱令
      屬實，既與認定異議人是否違規無涉，自非本院審酌原處
      分是否適法之事由，異議人持此主張撤銷原處分，無足採
      憑。
五、綜上所述，受處分人於前揭時、地駕駛自用一般小客車，經
    檢測酒精濃度超過規定標準之違規行為事證明確，堪予認定
    ，原處分機關據以援引道路交通管理處罰條例第35條第1 項
    第1 款規定吊扣受處分人普通小型車駕駛執照之處分，核無
    違誤，異議人猶執前詞不服處分，其異議為無理由。惟依道
    路交通管理處罰條例第24條第1 項第2 款規定，尚須施以道
    路交通安全講習，原處分機關漏未加以裁罰，自有未合。又
    本件係單一交通違規行為，吊扣駕駛執照及應接受道路交通
    安全講習之處分無從分割，自應由本院將原處分撤銷，並裁
    定如主文第2 項所示，以臻適法。
據上論斷，應依道路交通事件處理辦法第19條前段，裁定如主文
。
中    華    民    國   99    年     12    月      31  日
                  交通法庭法  官  劉瓊雯
以上正本與原本無異。
如不服本裁定，應於送達後5日內，向本院提出抗告狀。（應附
繕本）。
                          書記官  蔡昀潔
中    華    民    國    99    年    12    月    31    日

司法院資訊處製作；財團法人民間司法改革基金會備份。
